【裁判字號】    98,易緝,110
【裁判日期】    990311
【裁判案由】    詐欺
【裁判全文】
臺灣高雄地方法院刑事判決             98年度易緝字第110號
公  訴  人  臺灣高雄地方法院檢察署檢察官
被      告  甲○○
上列被告因詐欺案件，經檢察官提起公訴（97年度偵字第9672號
），本院判決如下：
    主  文
甲○○犯詐欺取財罪，處有期徒刑肆月，如易科罰金，以新台幣
壹仟元折算壹日。
    事  實
一、甲○○於民國96年10月間至位於高雄市新興區○○○路467
    號之「基督徒七賢路教會」尋訪友人時結識任職於該教會之
    丙○○，惟雙方甫認識不久，甲○○得知丙○○擁有勞力士
    18K 金錶1 只（型號為118238）後，竟意圖為自己不法之所
    有，基於詐欺取財之犯意，明知自己並無向丙○○購買該勞
    力士錶之真意，仍於96年11月6 日20時許，在上開教會門口
    ，向丙○○佯稱：欲出價購買該只勞力士錶，惟必須先讓其
    友人鑑定該只手錶之真偽。丙○○因而誤信為真，隨同甲○
    ○前往設於高雄市○○路之「皇冠電玩店」，並將該錶交由
    甲○○之友人鑑定真偽，經甲○○之友人鑑定該錶確為真品
    後，甲○○即逕將該錶配帶在自己之手腕上，致丙○○誤以
    為甲○○已決定要購買而當場未為反對之表示，隨後由甲○
    ○駕車搭載丙○○返回教會時，甲○○未將該錶返還予丙○
    ○，亦未談妥將以多少價錢向丙○○購買，即逕駕車離去，
    並隨即於翌日將該錶以17萬元之代價典當予位於高雄市苓雅
    區之「世界當舖」。嗣經丙○○多次打電話予甲○○要求支
    付價金或將該錶返還，甲○○均以會開立支票予丙○○搪塞
    ，丙○○至此始知悉受騙。
二、案經丙○○訴由高雄市政府警察局新興分局移送台灣高雄地
    方法院檢察署檢察官偵查起訴。
    理  由
壹、證據能力部分：
一、按被告以外之人於偵查中向檢察官所為之陳述，除顯有不可
    信之情況者外，得為證據，刑事訴訟法第159 條之1 第2項
    定有明文。經查，證人乙○○於偵查中向檢察官所為之陳述
    業據其具結以擔保陳述之可信性，且查無何顯不可信之情形
    ，核之上開說明，自有證據能力。
二、又按除顯有不可信之情況外，公務員職務上製作之紀錄文書
    、證明文書，亦得為證據，此刑事訴訟法第159 條之4 第1
    款定有明文。經查，本件卷附之收當物品資料1 紙，係警察
    機關之公務員，於其職務上所建檔製作之紀錄文書，又查無
    何顯不可信之情形，核之上開說明，自有證據能力。
貳、實體部分：
一、訊之被告甲○○對於拿取告訴人丙○○上開手錶後，又至當
    舖典當一事，固不諱言，惟矢口否認有何詐欺取財之犯行，
    辯稱：伊係以20萬元向告訴人買上開手錶，現金20萬元已交
    付予告訴人云云。惟查，本件被告先於警詢中供稱：於96年
    11月10日左右向丙○○買錶，當場交付現金12萬元予丙○○
    云云（見警卷第2 頁），又於偵查中供稱：伊向丙○○買錶
    ，給現金12萬元云云（見偵卷第21頁），其先後供述交付予
    告訴人之金額不一，且被告於取得上開手錶後翌日之96 年
    11月7 日，即向當舖典當17萬元，此有收當物品資料1 紙在
    卷可查（見警卷第14頁），且為被告所自承無誤，如被告確
    係以20萬元向告訴人取得上開手錶，何以隔日又將之持向當
    舖典當17萬元，被告所辯顯不合常情，難以採信；又證人即
    告訴人丙○○於本院審理中證述稱：96年10月間被告到「基
    督徒七賢路教會」，看到伊戴的勞力士錶，說很喜歡，被告
    要求戴戴看，並說要跟伊買，伊說若付40萬就賣，後來被告
    就拿去鑑定，鑑定後錶是真的，被告與伊一起搭被告的車子
    ，伊要求被告將錶還給伊，結果伊一下車，被告就將車子開
    走等語明確（見審卷第30-31 頁），又據證人乙○○分別於
    偵查及本院審理中證述稱：96年12月9 日中午伊要請丙○○
    去吃飯，丙○○問伊說要找1 個朋友一起去是否可以，伊說
    可以，後來就由被告開車子接伊與丙○○，伊在車上聽到對
    話，內容就是丙○○要跟被告要勞力士錶，若不還就要給40
    萬元，當時被告的意思就是過了一陣子錢再還你等語明確（
    分別見偵卷第22-23 頁、審卷第56-57 頁）。從而，罪證明
    確，被告犯行堪以認定。
二、核被告所為，係犯刑法第339 條第1 項之詐欺取財罪。審酌
    被告不思以下當方式賺取金錢，竟以詐術詐騙他人財物，且
    所騙財物價值非少，犯罪所生之損害非輕，又犯後未能坦認
    犯行態度尚難謂佳及其他等一切情狀，量處如主文所示之刑
    ，並諭知易科罰金之折算標準。
據上論斷，應依刑事訴訟法第299 條第1 項前段，刑法第339 條
第1 項、笫41條第1 項前段，刑法施行法第1 條之1 ，判決如主
文。
中    華    民    國    99    年    3     月    11    日
                  刑事第十一庭  審判長法  官  黃三友
                                      法  官  莊珮吟
                                      法  官  林俊寬
以上正本證明與原本無異。
如不服本判決應於收受送達後10日內向本院提出上訴書狀，並應
敘述具體理由；如未敘述上訴理由者，應於上訴期間屆滿後20日
內向本院補提理由書（均須按他造當事人之人數附繕本）「切勿
逕送上級法院」。
中    華    民    國    99    年    3     月    11    日
                                      書記官  林香如
附錄法條：
中華民國刑法第339條
意圖為自己或第三人不法之所有，以詐術使人將本人或第三人之
物交付者，處5 年以下有期徒刑、拘役或科或併科1 千元以下罰
金。
以前項方法得財產上不法之利益或使第三人得之者，亦同。
前二項之未遂犯罰之。

司法院資訊處製作；財團法人民間司法改革基金會備份。
